臺灣桃園地方法院刑事判決　　　　　　　 94年度易字第313號
公　訴　人　臺灣桃園地方法院檢察署檢察官
被　　　告　丙○○　男　32歲.
　　　　　　丁○○　男　56歲.
　　　　　　甲○○　男　30歲.
　　　　　　乙○○　男　26歲.
上列被告因傷害案件，經檢察官聲請簡易判決處刑（93年度偵字
第17038 號），本院桃園簡易庭認為應依通常程序審理（簡易庭
案號94年桃簡字第324號），本院判決如下：
    主  文
本件公訴不受理。
    理  由
一、按檢察官聲請以簡易判決處刑之案件，經法院認為有刑事訴
    訟法第451 條之1 第4 項但書第3 款之情形者，應適用通常
    程序審判之，同法第452 條定有明文。經查，本件被告丙○○等人被訴傷害乙案，本院認應為不受理判決之諭知，不宜
    以簡易判決處刑，爰依上開刑事訴訟法第452 條之規定，改
    用通常程序審判之，合先敘明。
二、聲請簡易判決處刑意旨略以：被告丙○○係被告丁○○已故
    大哥楊永順之子，被告甲○○及乙○○則係被告丁○○之子
    ，其等因於93年3 月8 日晚間，被告丙○○與其叔楊景地、
    楊昆運及楊振斌等4 人，前往被告丁○○位於桃園縣桃園市
    ○○街336 巷52號之住處，商談家產分配事宜，而與被告丁○○發生爭執。於翌日即93年3 月9 日上午8 時30分許，被
    告丙○○再次前往被告丁○○之前揭住所，而遇見被告丁○○、甲○○及乙○○等三人，雙方因前日之紛爭，再次言談
    不合發生爭吵後，竟均基於傷害人身體之犯意而互毆，致被
    告即告訴人丙○○因此受有頭部外傷併臉部擦傷、胸部及背
    部鈍挫傷之傷害；被告即告訴人甲○○則受有鼻骨骨折、臉
    部擦挫傷之傷害，因認被告丙○○、丁○○、甲○○、乙○○等人均涉有刑法第277 條第1 項普通傷害罪嫌等語。
三、次按告訴乃論之罪，告訴人於第一審辯論終結前，得撤回其
    告訴，又告訴經撤回者，法院應諭知不受理之判決，並得不
    經言詞辯論為之，刑事訴訟法第238 條第1 項、第303 條第
    3款、第307條分別定有明文。
四、經查，本件告訴人甲○○、丙○○分別告訴被告丙○○、被
    告丁○○、甲○○、乙○○涉犯傷害案件，經檢察官聲請簡
    易判決處刑，認均係觸犯刑法第277 條第1 項之普通傷害罪
    ，依同法第287 條前段之規定，須告訴乃論。茲據告訴人甲○○、丙○○具狀撤回告訴，有94年3 月16日庭呈之撤回告
    訴狀2 份在卷可稽。依首開說明，爰不經言詞辯論，逕為不
    受理之諭知。
五、據上論斷，應依刑事訴訟法第452 條，第303 條第3 款、第
    307條，判決如主文。
中     華    民      國   94   年    3      月    21  日
                              臺灣桃園地方法院刑事第七庭
                                  審判長法  官  孫惠琳
                                        法  官  劉為丕
                                        法  官  賴淑美
以上正本證明與原本無異。
如不服本判決，應於判決送達後10日內向本院提出上訴狀 (應附
繕本)， 上訴於臺灣高等法院。
                                        書記官  陳育君
中    華    民      國    94   年     3     月    21   日
